臺灣臺南地方法院刑事判決
111年度訴字第599號
公  訴  人  臺灣臺南地方檢察署檢察官
被      告  陳南光



指定辯護人  本院公設辯護人  林宜靜
上列被告因違反毒品危害防制條例案件，經檢察官提起公訴（11
1年度偵字第11166號、111年度偵字第11985號），本院判決如下
：
    主  文
陳南光犯如附表所示之罪，各處如附表所示之宣告刑及沒收。應
執行有期徒刑陸年肆月。沒收部分併執行之。
    事  實
一、陳南光明知甲基安非他命係毒品危害防制條例第2條第2項第
     2款所列管之第二級毒品，依法不得持有及販賣，竟基於販
    賣第二級毒品甲基安非他命以營利之犯意，於附表各編號所
    示之時間、地點，以其所持用之行動電話門號0000000000號
    行動電話作為聯絡販賣第二級毒品甲基安非他命之工具，以
    如附表各編號所示之交易方式、價格，販賣如附表各編號所
    示金額之第二級毒品甲基安非他命予蔡國銘（2次）、陳玫
    諭（3次）、陳彩茹（3次）、施得麟（3次）等人（販賣第
    二級毒品甲基安非他命之對象、時間、地點、數量、金額等
    事項，均詳如附表所示）。
二、案經臺南市政府警察局永康分局報告臺灣臺南地方檢察署檢
    察官偵查起訴。
    理  由
壹、證據能力部分：
一、按被告以外之人於審判外之言詞或書面陳述，除法律有規定
    者外，不得作為證據，刑事訴訟法第159條第1項固定有明文
    。惟被告以外之人於審判外之陳述，雖不符同法第159條之1
    至同條之4規定，而經當事人於審判程序同意作為證據，法
    院審酌該言詞或書面陳述作成時之情況，認為適當者，亦得
    為證據；又當事人、代理人或辯護人於法院調查證據時，知
    有同法第159條第1項不得為證據之情形，而未於言詞辯論終
    結前聲明異議者，視為有前項之同意，同法第159條之5 第1
    項、第2項亦有明文規定。經查，本判決下述所引用被告以
    外之人於審判外之陳述，檢察官、被告陳南光及辯護人於本
    院準備期日及審理期日，均表示同意有證據能力，本院審酌
    上開傳聞證據製作時之情況，尚無違法不當及證明力過低之
    瑕疵，亦認以之作為證據要屬適當，爰依刑事訴訟法第159
    條之5第1項之規定，認均有證據能力。
二、本院以下所引用之非供述證據，均與本件事實具有自然關連
    性，且核屬書證、物證性質，又查無事證足認有違背法定程
    序或經偽造、變造所取得等證據排除之情事，復經本院依刑
    事訴訟法第164條、第165條踐行物證、書證之調查程序，檢
    察官、被告及辯護人對此部分之證據能力亦均不爭執，堪認
    有證據能力。
貳、實體部分:
一、上揭犯罪事實，業據被告於警詢、偵查及本院審理時坦承不
    諱，核與證人蔡國銘、陳玫諭、陳彩茹、施得麟等人於警詢
    、偵查中分別證述向被告購買第二級毒品甲基安非他命之情
    節相符，並有本院110年度聲監字第501號通訊監察書暨電話
    附表、110年度聲監續字第711號通訊監察書暨電話附表、通
    訊監察譯文、指認犯罪嫌疑人紀錄表5份、證人陳玫諭手機
    通訊錄畫面截圖等在卷（詳警卷第41頁至第93頁、第161頁
    至第165頁、第199頁至第203頁、第229頁至第233頁、第265
    頁至第269頁、臺灣臺南地方檢察署111年度偵字第11166號
    卷第209頁）可稽，堪認被告於警詢、偵查及本院準備程序
    、審理時之任意性自白確與事實相符，應堪採信。又販賣毒
    品係政府嚴予查緝之違法行為，且毒品無公定之價格，可任
    意增減其分裝之數量及純度，而每次買賣之價量，亦隨時依
    買受雙方關係之深淺、資力、需求量、對行情之認知、來源
    是否充裕、查緝是否嚴緊、購買者被查獲時供出上游之可能
    風險評估等因素，異其標準，非可一概而論，因此，販賣毒
    品所得之獲利，委難察得實情。然而，販賣之人無論係從價
    差或量差中牟利，其方式雖有不同，但販賣行為意在營利仍
    屬同一，從而，舉凡有償交易，除足以反證其確係另基於某
    種非圖利本意之關係外，茍無任何利益可圖，被告實無甘冒
    重罪風險而將甲基安非他命販賣予他人之理，顯見被告藉由
    販賣第二級毒品甲基安非他命，從中賺取買賣差價牟利甚明
    。綜上，本案事證明確，被告所為如附表各編號所示販賣第
    二級毒品甲基安非他命犯行洵堪認定，均應依法論科。
二、論罪科刑：
(一)核被告所為，均係犯毒品危害防制條例第4條第2項之販賣第
    二級毒品罪(共11罪)。被告販賣第二級毒品前後非法持有第
    二級毒品之低度行為，應為販賣第二級毒品之高度行為所吸
    收，均不另論罪。被告所犯如附表所示各罪，犯意各別，行
    為互殊，應予分論併罰。
(二)被告本案構成累犯，且應予加重其刑：
　  本案公訴人以被告前因施用第一、二級毒品、販賣第二、三
    級毒品、轉讓禁藥等案件，經法院分別判處徒刑確定後，再
    經本院以103年度聲字第2459號裁定應執行有期徒刑6年6月
    確定；嗣因持有第二級毒品，經本院判處有期徒刑7月確定
    ，另因恐嚇案件，經本院判處有期徒刑4月確定，經本院以1
    04年度聲字第2399號裁定應執行有期徒刑10月確定，上開案
    件接續執行，於109年6月2日縮短刑期假釋出監，於110年3
    月1日假釋未經撤銷視為執行完畢等情，有刑案查註紀錄表
    在卷可佐，主張被告於受徒刑之執行完畢5年以內故意再犯
    本案有期徒刑以上之罪，構成刑法第47條所規定之累犯，且
    認被告不知悔改，再犯本案，應予以加重其刑等語，
　　而就被告構成累犯之前案犯罪紀錄，復經本院於審理時提示
    臺灣高等法院被告前案紀錄表予被告及檢察官表示意見，被
    告並表示沒有意見等語（詳本院卷第97頁至第98頁），則關
    於被告構成累犯之事實既已經本院進行調查、辯論程序，自
    可作為本院是否對被告加重其刑之裁判基準。本院審酌前已
    有多次施用毒品、販賣毒品之前案紀錄，被告未因前案之刑
    罰而記取教訓，可見其對於刑罰反應力薄弱，再衡酌前案執
    行完畢日距離本案各次販賣毒品犯行之時間僅有數月，且本
    件並無適用刑法第59條規定減輕之餘地（詳後述），亦無加
    重最低法定刑有罪刑不相當之情形，故認均應依刑法第47條
    第1 項之規定加重其刑（惟法定刑為無期徒刑部分，依刑法
    第65條第1項規定不得加重）。
(三)刑之減輕事由：
  1.按毒品危害防制條例第17條第2項規定：「犯第4條至第8條
    之罪於偵查及歷次審判中均自白者，減輕其刑」，旨在鼓勵
    犯罪行為人之悛悔，同時使偵、審機關易於發現真實，以利
    毒品之查緝，俾收防制毒品危害之效。查本案被告於偵查及
    審判中就附表各編號所示犯行均坦承，已如前述，合於偵審
    自白減刑之要件，爰依毒品危害防制條例第17條第2項之規
    定均減輕其刑。
　2.另按毒品危害防制條例第17條第1項規定為：「犯第4條至第
    8條、第10條或第11條之罪，供出毒品來源，因而查獲其他
    正犯或共犯者，減輕或免除其刑」，其立法旨意在於鼓勵被
    告具體提供其毒品上游，擴大追查毒品來源，俾有效斷絕毒
    品之供給，以杜絕毒品泛濫，祇須被告願意供出毒品來源之
    上手，因而查獲其他正犯或共犯者，即可邀減輕或免除其刑
    之寬典。所謂「供出毒品來源，因而查獲」，係指被告翔實
    供出毒品來源之具體事證，因而使有偵查（或調查）犯罪職
    權之公務員知悉而對之發動偵查（或調查），並因而查獲者
    而言。而其中所言「查獲」，除指查獲該其他正犯或共犯外
    ，並兼及被告所指其毒品來源其事（最高法院100年度台上
    字第4787號判決意旨參照）。查被告就起訴書之犯罪事實於
    警詢時供稱：本案販賣之毒品係向周俊賢、幼齒、楊貴琴購
    買等語。經向臺灣臺南地方檢察署及臺南市政府警察局永康
    分局詢問結果，並未因被告之供述而查獲其毒品上游，此有
    臺南市政府警察局永康分局111年6月29日南市警永偵字第11
    10379280號函及臺灣臺南地方檢察署111年7月6日南檢文讓1
    11偵11166字第11190471590號函各1紙在卷（詳本院卷第75
    頁、第87頁）可按，是本案並未因被告上開供述因而查獲其
    他正犯或共犯之情，自不該當上揭條項減免其刑之構成要件
    ，而無依毒品危害防制條例第17條第1 項規定減刑之適用。
　3.復按刑之量定，為求個案裁判之妥當性，法律固賦予法院裁
    量權，但此項裁量權之行使，除應依刑法第57條規定，審酌
    行為人及其行為等一切情狀，為整體之評價，並應顧及比例
    原則與平等原則，使罪刑均衡，輕重得宜，以契合社會之法
    律感情。又刑法第59條規定犯罪之情狀可憫恕者，得酌量減
    輕其刑，其所謂「犯罪之情狀」，與同法第57條規定科刑時
    應審酌之一切情狀，並非有截然不同之領域，於裁判上酌減
    其刑時，應就犯罪一切情狀（包括第57條所列舉之10款事項
    ），予以全盤考量，審酌其犯罪有無可憫恕之事由（即有無
    特殊之原因與環境，在客觀上足以引起一般同情，以及宣告
    法定低度刑，是否猶嫌過重等等），以為判斷（最高法院
　　95年度台上字第6157號判決意旨參照）。又按刑法第59條之
    減輕其刑，係裁判上之減輕，必以犯罪之情狀可憫恕，認為
    宣告法定最低度之刑猶嫌過重者，始有其適用；如別有法定
    減輕之事由，應先依法定減輕事由減輕其刑後，猶嫌過重時
    ，始得為之；若有二種以上法定減輕事由，仍應先依法定減
    輕事由遞減其刑後，猶嫌過重時，始得再依刑法第59條規定
    酌減其刑（最高法院88年度台上字第1862號判決意旨可資參
    照）。查被告如附表所示所販賣毒品之重量甚微，獲利不高
    ，其本案所為雖不可與長期、大量販賣毒品之真正毒梟相比
    ，然被告前已有販賣第二、三級毒品之前案紀錄，此有前開
    臺灣高等法院被告前案紀錄表在卷可按，且毒品戕害國人健
    康，且嚴重影響社會治安，故政府立法嚴禁販賣毒品，並以
    高度刑罰來遏止毒品氾濫之問題，其竟無視國家對於杜絕毒
    品危害之禁令而仍販賣第二級毒品，助長毒品流通，害人害
    己，使施用者成癮，陷入不可自拔之困境，且販賣毒品次數
    多達11次，販賣之對象達4人，犯罪情節難認輕微，堪值非
    難。況其所犯本案之販賣第二級毒品罪，經依毒品危害防制
    條例第17條第1項規定減輕其刑後，依一般國民社會感情，
    對照其可判處之刑度，難認情輕法重而有顯可憫恕之處，自
    無適用刑法第59條規定酌量減輕其刑之餘地。
(四)被告所犯如附表各編號所示之各罪同時有上開加重及減刑規
    定適用，均應依刑法第71條第1項規定先加（無期徒刑部分
    不得加重）後減之。
(五)科刑：
　1.爰審酌被告不思以正途賺取財物，明知毒品對他人及社會之
    危害至深，竟漠視國家杜絕毒品犯罪之禁令與嚴刑，販賣第
    二級毒品營利，助長毒品之流通及促使施用毒品行為更形氾
    濫，戕害施用者之身心健康，並影響社會治安及國家健全發
    展；兼衡被告有11次販賣第二級毒品犯行，被告之販毒對象
    為4人，販毒所得合計新臺幣（以下同）5,800元，暨其始終
    坦承犯行、自稱國中畢業之智識程度、擔任臨時工、日薪1,
    100元、與2名孩子同住之家庭生活經濟狀況等一切情狀，分
    別量處如附表所示之宣告刑。
　2.又按數罪併罰之定應執行之刑，係出於刑罰經濟與責罰相當
    之考量，並非予以犯罪行為人或受刑人不當之利益，為一種
    特別的量刑過程，相較於刑法第57條所定科刑時應審酌之事
    項係對一般犯罪行為之裁量，定應執行刑之宣告，乃對犯罪
    行為人本身及所犯各罪之總檢視，除應考量行為人所犯數罪
    反應出之人格特性，並應權衡審酌行為人之責任與整體刑法
    目的及相關刑事政策，在量刑權之法律拘束性原則下，依刑
    法第51條第5款之規定，採限制加重原則，資為量刑自由裁
    量權之外部界限，並應受法秩序理念規範之比例原則、平等
    原則、責罰相當原則、重複評價禁止原則等自由裁量權之內
    部抽象價值要求界限之支配，使以輕重得宜，罰當其責，俾
    符合法律授與裁量權之目的，以區別數罪併罰與單純數罪之
    不同，兼顧刑罰衡平原則(最高法院100年度台上字第21號判
    決要旨參照）。又數罪併罰定應執行刑之裁量標準，法無明
    文，然其裁量仍應兼衡罪責相當及特別預防之刑罰目的，具
    體審酌整體犯罪過程之各罪關係(例如各行為彼此間之關聯
    性〈數罪間時間、空間、法益之異同性〉、所侵害法益之專屬
    性或同一性、數罪對法益侵害之加重效應等)及罪數所反應
    行為人人格及犯罪傾向等情狀綜合判斷，為妥適之裁量，仍
    有比例原則及公平原則之拘束，倘違背此內部界限而濫用其
    裁量，仍非適法(最高法院104年度台抗字第718號裁定意旨
    參照）。因之，刑法第51條數罪併罰定執行刑之立法方式，
    非以累加方式定應執行刑，如以實質累加之方式定應執行刑
    ，則處罰之刑度顯將超過其行為之不法內涵，而違反罪責原
    則，及考量因生命有限，刑罰對被告造成之痛苦程度，係隨
    刑度增加而生加乘效果，而非以等比方式增加，是則以隨罪
    數增加遞減其刑罰之方式，當足以評價被告行為之不法性之
    法理(即多數犯罪責任遞減原則)，且定應執行刑之裁量時，
    亦應考量罪責相當、刑罰目的、各罪關係、侵害法益及罪數
    暨行為人人格及犯罪傾向等情狀綜合判斷。本院審酌被告本
    案所犯各罪類型、各類型之犯罪時間相近、方式相類、不法
    與罪責程度，及對其施以矯正之必要性，本於罪責相當之要
    求，依上述實務見解揭示之限制加重原則，定應執行之刑如
    主文所示。
三、沒收：
(一)按犯第4條至第9條、第12條、第13條或第14條第1項、第2項
    之罪者，其供犯罪所用之物，不問屬於犯罪行為人與否，均
    沒收之；供犯罪所用、犯罪預備之物或犯罪所生之物，屬於
    犯罪行為人者，得沒收之。但有特別規定者，依其規定；前
    2項之沒收，於全部或一部不能沒收或不宜執行沒收時，追
    徵其價額，毒品危害防制條例第19條第1項、刑法第38條第2
    項、第4項分別定有明文。查未扣案之行動電話1支（含門號
    0000000000號SIM卡1張），係供被告犯如附表各編號所示販
    賣第二級毒品所用之聯絡工具，此有通訊監察譯文可憑，應
    依毒品危害防制條例第19條第1項之規定，於附表各編號所
    示罪刑項下，宣告沒收，並依刑法第38條第4項規定，各諭
    知於全部或一部不能沒收或不宜執行沒收時，追徵其價額。
(二)又犯罪所得，屬於犯罪行為人者，沒收之；前2項之沒收，
    於全部或一部不能沒收或不宜執行沒收時，追徵其價額，此
    觀刑法第38條之1第1項前段、第3項之規定即明。復按因犯
    罪所得之財物，係以實際所得者為限，苟無所得或尚未取得
    者，即無從為沒收之諭知（最高法院96年度台上字第2331號
    判決意旨參照）。查被告如附表編號1至4、6至11所示販賣
    第二級毒品犯行，分別實際取得如附表編號1至4、6至11所
    示之犯罪所得，此據被告供承在卷，該等犯罪所得均未扣案
    ，如宣告沒收或追徵，核無刑法第38條之2第2項所定過苛調
    節條款之情形，應分別依刑法第38條之1第1項規定，宣告沒
    收，再依同條第3項規定，各諭知於全部或一部不能沒收或
    不宜執行沒收時，追徵其價額。至被告如附表編號5所示販
    賣第二級毒品犯行，因陳玫諭賒欠價款500元，被告並未實
    際取得此部分之犯罪所得，自不生應予沒收或追徵其價額之
    問題，附此敘明。
據上論斷，應依刑事訴訟法第299條第1項前段，毒品危害防制條
例第4條第2項、第17條第2項、第19條第1項，刑法第11條、第47
條第1項、第51條第5款、第38條第4項、第38條之1第1項前段、
第3項、第40條之2第1項，判決如主文。　　
本案經檢察官胡晟榮提起公訴，檢察官蘇聖涵到庭執行職務。
中　　華　　民　　國　　111 　年　　7 　　月　　12　　日
　　　　　　　　　刑事第八庭  審判長  法　官　鄭燕璘
　　　　　　　　　
  　　　　　　　　                    法  官  郭瓊徽
　　　　　　　　　
　　　　　　　　　                    法  官  陳碧玉
以上正本證明與原本無異
如不服本判決應於收受本判後20日內向本院提出上訴書狀，並應
敘述具體理由。其未敘述上訴理由者，應於上訴期間屆滿後20日
內向本院補提理由書狀（均須按他造當事人之人數附繕本）「切
勿逕送上級法院」。
        　　　　　　　　　　　　　　　書記官　楊玉寧
中　　華　　民　　國　　111 　年　　7 　　月　　12　　日
附錄本案論罪科刑法條全文：
毒品危害防制條例第4條
製造、運輸、販賣第一級毒品者，處死刑或無期徒刑；處無期徒
刑者，得併科新臺幣30,000,000元以下罰金。
製造、運輸、販賣第二級毒品者，處無期徒刑或10年以上有期徒
刑，得併科新臺幣15,000,000元以下罰金。
製造、運輸、販賣第三級毒品者，處7年以上有期徒刑，得併科
新臺幣10,000,000元以下罰金。
製造、運輸、販賣第四級毒品者，處5年以上12年以下有期徒刑
，得併科新臺幣5,000,000元以下罰金。
製造、運輸、販賣專供製造或施用毒品之器具者，處1年以上7年
以下有期徒刑，得併科新臺幣1,500,000元以下罰金。
前五項之未遂犯罰之。
附表：
編號 販賣對象 /持用門號 交易時間 交易地點 交易方式 宣告刑及沒收 1 蔡國銘 /0000000000 110年9月25日下午12時20分許 臺南市○○區○○街000巷000號3樓之2陳南光住處 陳南光先於110年9月25日上午11時45分許持用手機0000000000號行動電話與蔡國銘左列持用門號連絡後，陳南光於左列時、地，販賣價值新臺幣(以下同)1,000元(含袋重0.3公克)第二級毒品甲基安非他命1包予蔡國銘。 陳南光販賣第二級毒品，累犯，處有期徒刑伍年貳月。未扣案之行動電話壹支（含門號0000000000號SIM卡壹張）及犯罪所得新臺幣壹仟元均沒收，於全部或一部不能沒收或不宜執行沒收時，追徵其價額。 2 蔡國銘 /0000000000 110年10月6日下午9時許 臺南市○○區○○○街000號 蔡國銘先於110年10月6日下午2時02分許以左列持用門號連絡陳南光持用之門號0000000000號行動電話後，陳南光於左列時、地，販賣價值1,000元(含袋重0.3公克)第二級毒品甲基安非他命1包予蔡國銘。 陳南光販賣第二級毒品，累犯，處有期徒刑伍年貳月。未扣案之行動電話壹支（含門號0000000000號SIM卡壹張）及犯罪所得新臺幣壹仟元均沒收，於全部或一部不能沒收或不宜執行沒收時，追徵其價額。 3 陳玫諭 /0000000000 110年9月25日下午2時20分許 臺南市○○區○○街000巷000號3樓之2陳南光住處 陳玫諭先於110年9月25日上午11時11分許以左列持用門號連絡陳南光持用之門號0000000000號行動電話後，陳南光於左列時、地，販賣價值300元(含袋重0.2公克)第二級毒品甲基安非他命1包予陳玫諭。 陳南光販賣第二級毒品，累犯，處有期徒刑伍年貳月。未扣案之行動電話壹支（含門號0000000000號SIM卡壹張）及犯罪所得新臺幣參佰元均沒收，於全部或一部不能沒收或不宜執行沒收時，追徵其價額。 4 陳玫諭 /0000000000 110年10月9日上午8時許 臺南市○○區○○街000巷000號3樓之2陳南光住處 陳玫諭先於110年10月9日上午1時56分許以左列持用門號連絡陳南光持用之門號0000000000號行動電話後，陳南光於左列時、地，販賣價值500元(含袋重0.2公克)第二級毒品甲基安非他命1包予陳玫諭，而陳玫諭以500元的五倍卷支付。 陳南光販賣第二級毒品，累犯，處有期徒刑伍年貳月。未扣案之行動電話壹支（含門號0000000000號SIM卡壹張）及犯罪所得新臺幣伍佰元均沒收，於全部或一部不能沒收或不宜執行沒收時，追徵其價額。 5 陳玫諭 /0000000000 110年10月24日上午1時許 臺南市北區開元陸橋下某處 陳玫諭先於110年10月23日下午9時51分許以左列持用門號連絡陳南光持用之門號0000000000號行動電話後，陳南光於左列時、地，販賣價值500元(含袋重0.2公克)第二級毒品甲基安非他命1包予陳玫諭，而陳玫諭尚未交付500元價金。 陳南光販賣第二級毒品，累犯，處有期徒刑伍年壹月。未扣案之行動電話壹支（含門號0000000000號SIM卡壹張）沒收，於全部或一部不能沒收或不宜執行沒收時，追徵其價額。 6 陳彩茹 /0000000000 110年9月21日下午7時52分許 臺南市○區○○路000號前「崇學公園」某處 陳彩茹先於110年9月21日下午6時40分許以左列持用門號連絡陳南光持用之門號0000000000號行動電話後，陳南光於左列時、地，販賣價值500元(含袋重0.2公克)第二級毒品甲基安非他命1包予陳彩茹。 陳南光販賣第二級毒品，累犯，處有期徒刑伍年貳月。未扣案之行動電話壹支（含門號0000000000號SIM卡壹張）及犯罪所得新臺幣伍佰元均沒收，於全部或一部不能沒收或不宜執行沒收時，追徵其價額。 7 陳彩茹 /0000000000 110年9月24日上午6時17分許 臺南市○區○○路000號前「崇學公園」某處 陳南光先於110年9月24日上午5時51分許持用手機0000000000號行動電話與陳彩茹左列持用門號連絡後，陳南光於左列時、地，販賣價值新臺幣500元(含袋重0.2公克)第二級毒品甲基安非他命1包予陳彩茹。 陳南光販賣第二級毒品，累犯，處有期徒刑伍年貳月。未扣案之行動電話壹支（含門號0000000000號SIM卡壹張）及犯罪所得新臺幣伍佰元均沒收，於全部或一部不能沒收或不宜執行沒收時，追徵其價額。 8 陳彩茹 /0000000000 110年10月22日下午5時5分許 臺南市○區○○路000號前「崇學公園」某處 陳彩茹先於110年10月22日下午4時40分許以左列持用門號連絡陳南光持用之門號0000000000號行動電話後，陳南光於左列時、地，販賣價值500元(含袋重0.2公克)第二級毒品甲基安非他命1包予陳彩茹。 陳南光販賣第二級毒品，累犯，處有期徒刑伍年貳月。未扣案之行動電話壹支（含門號0000000000號SIM卡壹張）及犯罪所得新臺幣伍佰元均沒收，於全部或一部不能沒收或不宜執行沒收時，追徵其價額。 9 施得麟 /公用電話 &ZZZZ;0000000000 &ZZZZ;0000000000  110年9月19日下午9時50分許 臺南市仁德區大同路3段家樂福量販店附近某處 施德麟先於110年9月19日下午8時19分許以左列持用門號及公用電話連絡陳南光持用之門號0000000000號行動電話後，陳南光於左列時、地，販賣價值500元(含袋重0.2公克)第二級毒品甲基安非他命1包予施德麟。 陳南光販賣第二級毒品，累犯，處有期徒刑伍年貳月。未扣案之行動電話壹支（含門號0000000000號SIM卡壹張）及犯罪所得新臺幣伍佰元均沒收，於全部或一部不能沒收或不宜執行沒收時，追徵其價額。 10 施得麟 /公用電話 110年9月23日下午4時50分許 臺南市永康區復國某統一便利超商前 施德麟先於110年9月23日下午4時11分許以公用電話連絡陳南光持用之門號0000000000號行動電話後，陳南光於左列時、地，販賣價值500元(含袋重0.2公克)第二級毒品甲基安非他命1包予施德麟。 陳南光販賣第二級毒品，累犯，處有期徒刑伍年貳月。未扣案之行動電話壹支（含門號0000000000號SIM卡壹張）及犯罪所得新臺幣伍佰元均沒收，於全部或一部不能沒收或不宜執行沒收時，追徵其價額。 11 施得麟 /公用電話 110年10月6日下午6時5分許 臺南市○○區○○街000巷000號對面某處 施德麟先於110年10月6日下午6時01分許以公用電話連絡陳南光持用之門號0000000000號行動電話後，陳南光於左列時、地，販賣價值500元(含袋重0.2公克)第二級毒品甲基安非他命1包予施德麟。 陳南光販賣第二級毒品，累犯，處有期徒刑伍年貳月。未扣案之行動電話壹支（含門號0000000000號SIM卡壹張）及犯罪所得新臺幣伍佰元均沒收，於全部或一部不能沒收或不宜執行沒收時，追徵其價額。